# 科研经费

提问人：liufengwen 时间：2013-04-10 11:18:56
我公司是一海水养殖企业，与中国水产科学研究院黄海水产研究所合作研发项目，黄海所拨给的科研专项经费能否作为政府补助，计入营业外收入中。

回答人：chenyiwei
合作研发的具体形式？双方各自提供哪些合作条件？研发失败的风险如何承担？研发成果的权利归属？

回答人：chenyiwei
回复 liufengwen 的帖子
根据《企业会计准则第 16 号——政府补助》及其应用指南和讲解的相关规定，政府补助是指企业从政府无偿取得货币性资产或非货币性资产，但不包括政府作为企业所有者投入的资本。我们理解，根据会计准则对“政府补助”的定义和特征的表述，可以合理推论出：政府补助的实质是政府基于其作为社会公共事务管理者的身份和职能，为了实现特定的社会公共政策目标（而不是为了其自身的利益，如资本收益和红利等）而给予符合规定条件的企业（不论该企业的所有制，只要符合所公布的政策条件和使用条件，都有权平等地申请和享受）的非偿还性资金或其他形式的补贴、资助。这是将政府补助和其他来源于政府的资金区分开来的一项根本标准。

提问人：liufengwen 时间：2013-04-10 22:57:54
回复 chenyiwei 的帖子
像中国水产科学研究院黄海水产研究所属于政府部门吗

回答人：chenyiwei
不算。但要注意了解是否为转拨政府拨款。